臺灣新竹地方法院刑事判決　　　　　　　　　　　　　九十一年度訴字第二一七號
　　公　訴　人　臺灣新竹地方法院檢察署檢察官
　　被　　　告　乙○○
右列被告因違反槍砲彈藥刀械管制條例案件，經檢察官提起公訴（九十年度偵字第七
０四三號），本院判決如左︰
    主  文
乙○○未經許可，持有可發射子彈具有殺傷力之改造手槍，累犯，處有期徒刑壹年陸
月，併科罰金新臺幣拾萬元，罰金如易服勞役，以銀元佰元即新臺幣玖佰元折算壹
日。
    事  實
一、乙○○前於民國八十五年十月間因違反麻醉藥品管理條例案件，經本院判處有期
    徒刑五月確定；復於八十六年一月間因竊盜案件，經本院判處有期徒刑一年四月
    確定，接續執行於八十八年一月八日假釋期滿執行完畢。竟不知警惕，明知可發
    射子彈具有殺傷力之改造手槍為槍砲彈藥刀械管制條例所管制之物品，未經許可
    不得無故持有，竟基於非法持有具有殺傷力改造手槍之犯意，將其持有之仿ＢＥ
    ＲＥＴＴＡ廠半自動手槍製造之玩具手槍換裝土造金屬槍管所改造之具殺傷力手
    槍一枝（槍枝管制編號：0000000000號），於八十八年八月二日下午
    五時五十分許，搭乘甲○○所駕駛車號ＪＵ─４９９５號自小客車，由新竹市青
    草湖返回新竹縣竹北市大義里山腳六十號甲○○住處途中，委託甲○○代為寄藏
    上開改造之具殺傷力手槍一枝（甲○○未經許可，寄藏改造槍枝部分，已經本院
    判處有期徒刑十月，併科罰金新台幣三萬元，嗣經最高法院判決上訴駁回確定，
    並已執行完畢），甲○○旋將之藏置在上述車輛之右前座底下（當時槍枝以毛巾
    類物品包裹），乙○○隨後於途經新竹縣竹北市竹北保齡球館時離去，甲○○則
    駕車返回其前開住處，嗣經新竹縣警察局竹北分局警員吳忠諺接獲線報指稱乙○
    ○在竹北保齡球館持有槍械等，並為甲○○所搭載，經警至甲○○住處埋伏後，
    於同日下午六時十分許，在甲○○前開住處前查獲該手槍，由甲○○供出上情。
二、案經臺灣新竹地方法院檢察署檢察官簽分偵查起訴。
    理  由
一、認定犯罪事實所憑之證據及其認定之理由：
（一）證人即受被告乙○○所託寄藏前開改造手槍之甲○○於其自身所涉之槍砲案件
      中，於警訊、偵查中及歷次法院訊問審理時之證述（分別見臺灣新竹地方法院
      檢察署八十八年度偵字第六００六號偵查卷宗《下稱第六００六號偵查卷宗》
      、本院八十八年度訴字第四四六號卷宗《下稱第四四六號卷宗》，及臺灣高等
      法院八十九年度上訴字第二六三四號卷宗《下稱第二六三四號卷宗》）；及甲
      ○○於本院訊問時之證述。
（二）並經證人即於案發當日曾與被告乙○○、證人甲○○在甲○○上開自小客車內
      ，親見被告乙○○將上開改造玩具手槍放置車內等情之許志鵬，於甲○○所涉
      之槍砲案件中，於偵查中及法院訊問時之證述（分別見上開第六００六號偵查
      卷宗第四十一頁背面、第四四六號卷宗第七十五頁以下）。
（三）並有證人即接獲線報指稱甲○○搭載被告乙○○持有槍械，始循線查獲甲○○
      持有槍枝之新竹縣警察局竹北分局警員吳忠諺證述明確（見上開第四四六號卷
      宗第一百零七頁以下、第一百四十頁以下）。
（四）此外，並有扣案之可發射子彈具殺傷力之改造玩具手槍一枝（槍枝管制編號：
      0000000000號）及照片一幀可資證明。且扣案之改造手槍一枝，經
      送請內政部警政署刑事警察局鑑驗結果，認係以仿ＢＥＲＥＴＴＡ廠半自動手
      槍製造之玩具手槍換裝土造金屬槍管所改造而成，機械性能良好，認具有殺傷
      力，有該局八十八年八月九日刑鑑字第七七０八四號鑑定通知書一紙在卷可查
      （見第六００六號偵查卷宗第二十一頁）。
（五）訊據被告乙○○矢口否認有於前開時地持有上開可發射子彈具殺傷力之改造玩
      具手槍一支之事實，辯稱：查獲之槍不是我交給甲○○的，那枝槍我看都沒有
      看過，甲○○在偵查中也有說槍不是我的，且當天我也沒有見到許志鵬，警察
      據報說槍是我的，應該去我家抓我，怎麼會去甲○○家抓他呢？等等。此項辯
      解依據下列理由認無可採：
  １、證人甲○○於其所涉之槍砲案件中自始至終均明確指稱查獲之槍枝，係被告乙
      ○○所寄放的等情，其證詞分別如下：於警訊時初供承：「警方見此，當場要
      盤查我駕駛之自小客車車號ＪＵ－４９９５號，查看有無其他違法之物時，我
      即主動將放於我所駕之自小客車上右前座下之槍枝取出，交由警方。該把槍枝
      係我朋友綽號『大財』的放置於我車上．．．『大財』是於今天（二日）十七
      時五十分於竹北保齡球館下車時，未將該把槍枝帶走，因我想要回家洗澡，洗
      完後再出門去載『大財』，所以『大財』才未將該把槍枝帶下車，結果我就遇
      上警方攔車臨檢盤查」、「大財就是乙○○」等語（見第六００六號偵查卷宗
      第四頁背面、第五頁），於檢察官偵查時復供稱：是乙○○寄放在伊車上，知
      道是槍等語（見前開第六００六號偵查卷宗第十八頁正面），在證人甲○○與
      被告乙○○對質時仍證稱：槍是乙○○放在我車上的，當時他朋友也在車上等
      語（見前開第六００六號偵查卷宗第二十五頁背面），並指稱許志鵬也有看到
      槍是乙○○放在他車上的、許志鵬上車後乙○○交一包東西予許志鵬，許志鵬
      下車就走了，乙○○又拿了一包毛巾包著的東西放在副駕駛座底下等語（分別
      見前開第六００六號偵查卷宗四十一頁背面、第四四六號卷宗第十八頁背面）
      ，於第一審法院訊問審理時（第四四六號卷宗）及於高等法院訊問審理時（第
      二六三四號卷宗），甚至經本院訊問時（見本院卷宗第七十二頁以下）亦均為
      如上之供述，證人前後所供均為一致，並無被告所言：甲○○在偵查中也有說
      槍不是我的等等，是被告所辯已有不實。
  ２、再被告於本院審理時雖否認當天有見到許志鵬等等，然被告乙○○於證人甲○
      ○所涉之槍砲案件中於檢察官偵查中已供稱：「（問：在甲○○車上的槍是誰
      的？）是大牛的（大鳥，即許志鵬），當時槍放在車上時，大牛也在車上當大
      牛坐在後座，我坐在駕駛坐旁邊，槍就放在我坐的坐位下方」等語（見第六０
      ０六號偵查卷宗第二十六頁、第三十三頁背面，另見第四四六號卷宗第三十三
      頁背面），於法院訊問時亦陳稱：許志鵬將東西放在甲○○車子裡以毛巾包著
      等語（見第四四六號卷宗第三十三頁背面），是被告前開否認案發當天有看到
      許志鵬等等，亦有不實，而不可採信。
  ３、證人甲○○證稱前開在其車上被查獲之槍枝係被告乙○○所寄藏等情，已如上
      述，而證人許志鵬於甲○○所涉案件中亦證述：「（問：你知道該槍是乙○○
      的？）八月二日乙○○與甲○○先來找我，當時乙○○拿一包交給我，另一包
      交給甲○○，二包都是槍，．．」等語（見第六００六號偵查卷宗第四十一頁
      背面）、「有與他們二人（指甲○○、乙○○）在車上見過一次面，地點是在
      竹北的車上，我有上甲○○的車子一下，有開了一下又下車，當時乙○○叫我
      上車的」、「乙○○有交一包東西予我，同時塞一包東西在甲○○的車上，是
      用毛巾或布包著」等語（見第四四六號卷宗第七十五頁正面、背面），而被告
      亦陳稱與證人甲○○、許志鵬並無仇恨，是其等上開證述，已有相當程度之可
      信性，再證人甲○○、許志鵬所供亦互核一致，亦與被告乙○○於前開第四四
      六號卷宗所陳稱東西是用毛巾包著等情相符，參酌三人供詞彼此互相勾稽，可
      證明案發當時在證人甲○○車上所查獲之槍枝確為被告乙○○所寄放的無誤。
  ４、又證人即新竹縣警察局竹北分局警員吳忠諺於法院訊問時亦證稱：「因為我們
      在竹北保齡球館盤查時碰到一位線民，他之前被我們查到安毒，他說一個綽號
      『大財』之人，拿一支槍及安非他命來保齡球館賣安非他命，後來被一位『小
      凱』之人載走，所以我們就至『小凱』家埋伏了一陣子，後來看到被告出來，
      口袋鼓鼓的，叫他把它拿出來，就是安非他命，後來問他『大財』的槍在哪裡
      ，他自己從車上把槍拿出來，當時槍是用毛巾類的東西包著」等語（見第四四
      六號卷宗第一百四十一頁、第一百四十二頁），亦即警員之證稱乃指被告乙○
      ○持有槍枝，並搭乘證人甲○○所駕駛之車輛，始至甲○○住處前攔檢甲○○
      等情，亦與證人甲○○所供相符，是更可證明在證人甲○○車上所查獲之槍枝
      確為被告乙○○所寄放的乙節，確係真實。
  ５、綜上，可認告上開所辯顯係事後卸責之詞，而不可採信。本件事證已經明確，
      被告犯行足以認定，應予以依法論罪科刑。
二、論罪、刑罰加重及科刑與適用之法律：
（一）被告乙○○所為，係觸犯槍砲彈藥刀械管制條例第十一條第四項之未經許可，
      持有可發射子彈具有殺傷力之改造手槍罪。
（二）累犯：又被告乙○○有事實欄所載之前案，有臺灣高等法院被告全國前案紀錄
      表及臺灣新竹地方法院檢察署刑案資料查註記錄表各一份在卷可按，其於有期
      徒刑執行完畢後，五年以內再犯本件有期徒刑以上之罪，為累犯，應依刑法第
      四十七條規定加重其刑。
（三）審酌被告未經許可，持有可發射子彈具殺傷力之改造手槍，所為對社會秩序之
      安定及人民之生命、身體之安全有相當程度之危險性，及被告並未持之另為犯
      罪之犯罪動機、目的、手段、未造成實際危害及其犯罪後否認犯行之態度等一
      切情狀，量處如主文所示之刑，並就罰金部分，諭知易服勞役之折算標準。
（四）至原槍砲彈藥刀械管制條例第十九條第一項雖規定「犯第七條、第八條、第十
      條、第十一條、第十二條第一項至第三項、第十三條第一項至第三項之罪，經
      判處有期徒刑者，應於刑之執行完畢或赦免後，令入勞動場所，強制工作，其
      期間為三年。」，然該條文已於九十年十一月十四日修正刪除，依刑法第二條
      第二項保安處分應適用裁判時之法律之規定，自不得併為強制工作之宣告，附
      此說明。
（五）至扣案之可發射子彈具殺傷力之改造手槍一枝（槍枝管制編號：000000
      0000號），係違禁物，不問屬於犯人與否，原應依刑法第三十八條第一項
      第一款沒收，然此部分已於證人甲○○所涉之寄藏改造手槍之槍砲案件即本院
      八十八年度訴字第四四六號刑事判決中沒收，有刑事判決一份附卷可證，爰不
      另為重複宣告沒收，併此敘明。
（六）至被告聲請傳喚證人劉金銘以證明案發當時劉金銘有在甲○○車上乙節，參以
      被告乙○○在甲○○所涉之槍砲案件中，於偵查時及法院訊問時已未提及有此
      證人之證據方法，即便於檢察官簽分以其為被告偵查時，被告亦未提出此證據
      方法，直至繫屬於本院後始提出此證人之證據方法，參酌甲○○所涉案件中亦
      無劉金銘之相關證詞，被告事後於案發後近三年之久始提出此證人，該證人之
      證詞亦難期待係屬真實，而認並無傳喚之必要，亦一併敘明。
三、應依刑事訴訟法第二百九十九條第一項前段，槍砲彈藥刀械管制條例第十一條第
    四項，刑法第二條第二項、第十一條前段、第四十七條、第四十二條第二項，罰
    金罰鍰提高標準條例第二條，現行法規所定貨幣單位折算新臺幣條例第二條，判
    決如主文。
本案經檢察官林佳穎到庭執行職務。
中      華      民      國    九十一    年      七      月    三十一    日
                                 臺灣新竹地方法院刑事第一庭
                                     法  官  馮  俊  郎
右正本證明與原本無異。
如不服本判決，應於判決送達後十日內向本院提出上訴狀（應附繕本），上訴於臺灣
高等法院。
                                     書記官  鄭  姿  萍
中      華      民      國    九十一    年      七      月    三十一    日
附錄本案論罪科刑實體法條全文：
槍砲彈藥刀械管制條例第十一條：
未經許可，製造、販賣或運輸第四條第一款所稱其他可發射金屬或子彈具有殺傷力之
各式槍砲者，處五年以上有期徒刑，併科新臺幣一千萬元以下罰金。
未經許可，轉讓、出租或出借前項所列槍砲者，處三年以上十年以下有期徒刑，併科
新臺幣七百萬元以下罰金。
